【裁判字號】    97,訴,675
【裁判日期】    971027
【裁判案由】    採購
【裁判全文】
高雄高等行政法院裁定
                                       97年度訴字第675號
原      告  達立國際有限公司
代  表  人  甲○○
被      告  唐榮鐵工廠股份有限公司
代  表  人  乙○○
訴訟代理人  楊靖儀  律師
上列當事人間採購事件，原告提起行政訴訟。本院裁定如下：
    主  文
本件移送至臺灣高雄地方法院。
    理  由
一、按「行政法院認其無受理訴訟權限者，應依職權以裁定將訴
    訟移送至有受理訴訟權限之管轄法院。」行政訴訟法第12條
    之2第2項前段定有明文。又「廠商與機關間關於招標、審標
    、決標之爭議，得依本章規定提出異議及申訴。」「審議判
    斷，視同訴願決定。」「（第1項）機關與廠商因履約爭議
    未能達成協議者，得以下列方式之一處理：一、向採購申訴
    審議委員會申請調解。．．．。（第2項）採購申訴審議委
    員會辦理調解之程序及其效力，除本法有特別規定者外，準
    用民事訴訟法有關調解之規定。」政府採購法第74條、第83
    條、第85條之1第1項第1款及第2項分別定有明文。依上述政
    府採購法規定，採購申訴審議委員會之審議判斷，既視同訴
    願決定，而機關與廠商間之履約爭議，又由採購申訴審議委
    員會以調解之程序辦理，足知機關與廠商間就依政府採購法
    所為採購案，關於招標、審標、決標之爭議，屬公法爭議；
    若屬因履約而爭議則屬私法爭議。而私法爭議，依行政訴訟
    法第2條規定，非屬行政法院權限之事件，行政法院並無受
    理訴訟權限，是向行政法院起訴之私法爭議事件，行政法院
    應依上述行政訴訟法第12條之2第2項前段規定為移送至有受
    理訴訟權限之管轄法院之裁定。
二、本件原告於民國90年11月30日公開標得被告之臺中市陸光7
    村新建工程之土方及擋土支撐工程（下稱系爭工程），嗣因
    被告變更追加原契約約定之水平支撐規範及中間柱之型鋼，
    兩造因而約定有關水平支撐變更規範所影響之價格，將依市
    場行情及工料分項方式以合理比例辦理變更，原告並同意於
    91年4月11日開始進場進行支撐工作施作，並於92年1月25日
    完成支撐工程，兩造復於93年7月27日就支撐規範變更完成
    議價。雖然兩造上開議價，係以93年7月27日「臺中市陸光7
    村新建工程之土方及擋土支撐變更設計」案之招標、決標程
    序為之，然依政府採購法第18條第4項規定：「本法所稱限
    制性招標，指不經公告程序，邀請二家以上廠商比價或僅邀
    請一家廠商議價。」被告此次招標係採限制性招標，此有原
    告所提出之決標公告附本院卷（第20頁）可按。又此次限制
    性招標，被告僅邀請原告一家廠商議價，足見該次招標及決
    標，其形式上雖以另一採購案為之，然實質上僅為系爭工程
    原合約成立後，因其中水平支撐變更規範，原告與被告間共
    同協議其報酬之履約程序而已，該變更工程已施作完成，自
    無從於原採購案之工程合約外，另辦理一新工程採購案。原
    告認該次開標決標程序有瑕疵，而請求確認該次開標議價紀
    錄與決標紀錄無效（或嗣於97年10月22日具狀主張受移送至
    普通法院修正之聲明「確認開標及決標暨議價之法律關係不
    成立」），均係對於原系爭工程採購案因履約所生之爭議，
    依上開所述，核屬私法爭議，應由普通法院受理，行政法院
    並無受理訴訟權限，而此亦已經最高行政法院97年度裁字第
    3642號裁定認定確定在案，故原告再執詞為爭議，並無可採
    。又本件於普通法院有數地方法院有受理訴訟權限，惟經本
    院徵詢，原告並未指定受移送法院，亦有本院紀錄科電話紀
    錄單在卷可按，爰依上述規定，將本件移送至有受理訴訟權
    限之臺灣高雄地方法院。爰裁定如主文。
中    華    民    國    97    年    10    月    27    日
            高雄高等行政法院第四庭
                        審判長法官  楊  惠  欽
                              法官  林  勇  奮
                              法官  蘇  秋  津
以上正本係照原本作成。
如不服本裁定，應於裁定送達後10日內以書狀敘明理由，經本院
向最高行政法院提出抗告（須按對造人數附具繕本）。
中    華    民    國    97    年    10    月    27    日
                            書記官  陳  嬿  如


司法院資訊處製作；財團法人民間司法改革基金會備份。
